【裁判字號】    98,上易,2581
【裁判日期】    981201
【裁判案由】    毒品危害防制條例
【裁判全文】
臺灣高等法院刑事判決                98年度上易字第2581號
上  訴  人
即  被  告  甲○○
上列上訴人因毒品危害防制條例案件，不服臺灣新竹地方法院98
年度審易字第430號，中華民國98年8月31日第一審判決（起訴案
號：臺灣新竹地方法院檢察署98年度毒偵字第1102號），提起上
訴，本院判決如下：
    主  文
上訴駁回。
    事  實
一、甲○○前於民國87年間因初犯施用毒品案件，經原審法院以
    87 年度毒聲字第925號裁定送觀察、勒戒後，因認無繼續施
    用毒品之傾向，於87年11月20日釋放出所，並經臺灣新竹地
    方法院檢察署檢察官以87年度偵字第7738號為不起訴處分確
    定。復於90年間因2犯施用毒品案件，經原審法院以90年度
    毒聲字第1539號裁定送觀察、勒戒後，認無繼續施用毒品之
    傾向，於91年1月4日釋放出所，並由臺灣新竹地方法院檢察
    署檢察官以90年度毒偵字第1514號、第1693號為不起訴處分
    確定。又於91年間因3犯施用毒品案件，由臺灣桃園地方法
    院以91年度毒聲字第2341號裁定令入戒治處所施以強制戒治
    ，於92年4月2日入戒治所執行，嗣因毒品危害防制條例修正
    ，而於93年1月9日停止執行出所，刑責部分則由原審法院以
    92 年度易字第272號判決判處有期徒刑5月確定。又於95年
    間犯施用第二級毒品案件，經原審法院以96年度竹簡字第49
    4號判決判處有期徒刑6月，減為有期徒刑3月確定，於97 年
    4月22日徒刑易科罰金執行完畢。
二、詎仍不知悔改，基於施用第二級毒品甲基安非他命之犯意，
    於98年3月1日早上7時左右，在新竹市○○路○段300巷附近
    之建築工地，以將第二級毒品甲基安非他命置於玻璃球內加
    熱後吸食煙霧之方式，施用第二級毒品1次。嗣因偽造貨幣
    等執行案件，經臺灣新竹地方法院檢察署發布通緝，為警於
    98年3月1日下午3時10分許，在新竹市○○路○段300巷口緝
    獲，經採集尿液送驗呈安非他命類陽性反應，而查知上情。
三、案經新竹市警察局第二分局報告臺灣新竹地方法院檢察署檢
    察官偵查起訴。
    理  由
一、上揭事實，業據上訴人即被告甲○○，先後於警詢時、原審
    及本院審理時坦承不諱，且被告為警緝獲時所採集之尿液，
    經警於98年3月1日採驗尿液結果（檢體編號：B-077 號），
    呈甲基安非他命陽性反應，有新竹市警察局毒品犯罪嫌疑人
    尿液作業管制紀錄1件及台灣檢驗科技股份有限公司98年3月
    18日濫用藥物尿液檢驗報告各1件在卷可查（見98年毒偵字
    第1102號卷第13、14頁）。足見被告所為自白與事實相符，
    而得採為認定之依據，本件事證明確，被告犯行堪以認定。
二、核被告所為，係犯毒品危害防制條例第10條第2項之施用第
    二級毒品罪。其施用前持有第二級毒品之低度行為，應為施
    用之高度行為所吸收，不另論罪。被告前有事實欄一所載之
    前科犯行，於97年4月22日徒刑易科罰金執行完畢等情，有
    臺灣新竹地方法院檢察署刑案料查註紀錄表及本院被告前案
    紀錄表各1份在卷可供參考，其受有期徒刑之執行完畢，5年
    以內故意再犯本案有期徒刑以上之罪，為累犯，應依刑法第
    47條第1項之規定加重其刑。原審以被告犯罪事證明確，適
    用毒品危害防制條例第10條第2項，刑法第11條前段、第47
    條第1項，並審酌被告素行不佳，經執行觀察、勒戒後仍未
    戒除毒癮、施用毒品嚴重危害其身心健康及犯後坦承犯行態
    度良好等一切情狀，量處被告有期徒刑7月，經核其認事用
    法並無違誤，量刑亦屬妥適。被告上訴意旨以其坦承犯行，
    態度良好並有悔過之心，原審未加審酌，仍加重判刑，違反
    公平正義原則為由，請求從輕量刑云云。惟查：被告有事實
    欄所述犯罪科刑執行情形，其於有期徒刑執行完畢後，5年
    內故意再犯有期徒刑以上之本罪，為累犯，而其所犯施用第
    二級毒品罪之法定刑為3年以下有期徒刑，原審業已審酌其
    素行並依刑法第47條第1項之規定加重其刑，已如前述，是
    原審已就量刑事由妥為斟酌並敘明，而於法定刑範圍內量刑
    ，應認屬適當，被告上訴為無理由，應予駁回。
據上論斷，應依刑事訴訟法第368條，判決如主文。
本案經檢察官陳玉珍到庭執行職務。
中    華    民    國    98    年    12    月     1    日
                  刑事第二十一庭審判長法  官  蔡聰明
                                      法  官  楊力進
                                      法  官  許永煌
以上正本證明與原本無異。
不得上訴。
                                      書記官  江采廷
中    華    民    國    98    年    12    月    2     日
附錄：本案論罪科刑法條全文
毒品危害防制條例第10條第2項
施用第二級毒品者，處3年以下有期徒刑。


司法院資訊處製作；財團法人民間司法改革基金會備份。
